臺灣板橋地方法院刑事判決　　　　　　　96年度易字第3369號
公　訴　人　臺灣板橋地方法院檢察署檢察官
被　　　告　戊○○
　　　　　　　　　　（
上列被告因竊盜等案件，經檢察官提起公訴（96年度偵字第2561
4 號），被告於準備程序進行中，就被訴事實為有罪之陳述，本
院告知其簡式審判程序之旨，聽取當事人意見後，裁定依簡式審
判程序審理，茲判決如下：
    主  文
戊○○犯攜帶兇器竊盜罪，處有期徒刑柒月；又犯攜帶兇器竊盜
罪，處有期徒刑柒月；又犯侵占離本人持有物罪，處罰金新臺幣
陸仟元，如易服勞役，以新臺幣壹仟元折算壹日。應執行有期徒
刑壹年，罰金新臺幣陸仟元，罰金如易服勞役，以新臺幣壹仟元
折算壹日。
    事  實
一、戊○○前於民國94年間因竊盜案件，經本院以94年度簡字第
    3224號判決判處有期徒刑7 月，緩刑4 年在案（不構成累犯
    ），仍不知悔改。緣其向不知情友人乙○○所借車牌號碼CK
    F-019 號重型機車外殼有所缺損，竟意圖為自己不法所有，
    基於竊盜之犯意，於如附表編號1 、2 所示時間、地點，持
    非其所有客觀上足供兇器使用之十字起子1 支（未扣案），
    竊取己○○、丁○○2 人所有如附表編號1 、2 所示之物，
    得手後，將各該竊得物品拼裝在上開借得之機車上使用。另
    於如附表編號3 所示之時間、地點，拾獲如附表編號3 所示
    之物，旋意圖為自己不法所有，基於侵占離本人持有物之犯
    意，將之據為己有。嗣於96年10月18日下午3 時30分許，戊○○因故騎乘上開機車前往臺北縣警察局蘆洲分局集賢派出
    所，警方經由戊○○兄長許克文之告知，查獲上開贓物，進
    而查悉上情。
二、案經己○○、丁○○、甲○○訴由臺北縣政府警察局蘆洲分
    局報告臺灣板橋地方法院檢察署檢察官偵查起訴。
    理  由
一、上開犯罪事實，業經被告戊○○於警詢、檢察官訊問及本院
    審理時坦承不諱，並有如附表證據欄所示之證據可資佐證，
    而被告為警查獲之過程，則分經證人即被告兄長許克文於警
    詢時（見偵查卷第19頁）、證人即承辦警員丙○○於本院審
    理時（見本院卷第23、24頁）證述甚詳，且互核無違，足認
    被告之自白與事實相符。本案事證明確，被告犯行洵堪認定
    ，應依法論科。
二、按刑法第321 條第1 項第3 款所稱兇器，其種類並無限制，
    凡客觀上足對人之生命、身體、安全構成威脅，具有危險性
    之兇器均屬之，且祇須行竊時攜帶此種具有危險性之兇器為
    已足，並不以攜帶之初有行兇之意圖為必要，十字起子為足
    以殺傷人生命、身體之器械，顯為具有危險性之兇器（最高
    法院79年臺上字第5253號判例要旨參照）。核被告所犯如附
    表編號1 、2 所示犯行，均係犯刑法第321 條第1 項第3 款
    之攜帶兇器竊盜罪；所犯如附表編號3 所示犯行，則係犯刑
    法第337 條之侵占離本人持有物罪。被告所犯2 次攜帶兇器
    竊盜罪與侵占離本人持有物罪，犯意各別，行為互殊，應予
    分論併罰。爰審酌被告年輕力壯，不思正途竊取、侵占他人
    財物，所為非是，惟事後坦承犯行，態度尚無不良，暨其犯
    罪之動機、目的、手段、素行等一切情狀，參酌被害人之意
    見（見本院卷第22頁），分別量處如主文所示之刑，並就宣
    告之2 有期徒刑，定其應執行刑，而與宣告之罰金刑併執行
    之，另就罰金刑部分，諭知易服勞役之折算標準。至被告用
    以行竊之十字起子1 支，無證據證明屬被告所有（被告表示
    非其所為，見本院卷第9 、24頁），故不予宣告沒收，附此
    敘明。
據上論斷，應依刑事訴訟法第273 條之1 第1 項、第299 條第1
項前段，刑法第321 條第1 項第3 款、第337 條、第51條第5 款
、第10款前段、第42條第3 項前段，刑法施行法第1 條之1 第1
項、第2 項前段，判決如主文。
本案經檢察官孫治平到庭執行職務。
中　　華　　民　　國　　96　　年　　12　　月  　17  　日
                刑事第十四庭    法　官　許炎灶
上正本證明與原本無異。
如不服本判決，應於判決送達後10日內向本院提出上訴狀（應附
繕本），其未敘述上訴理由者，應於上訴期間屆滿後20日內補提
理由書狀於本院，上訴於臺灣高等法院。
                                書記官  郭勝華
中　　華　　民　　國　　96　　年　　12　　月　　17　　日
附錄本判決論罪科刑法條：刑法第321 條第1 項第3 款、第337
條。
中華民國刑法第321 條（加重竊盜罪）
犯竊盜罪而有左列情形之一者，處6 月以上、5 年以下有期徒刑
：
一、於夜間侵入住宅或有人居住之建築物、船艦或隱匿其內而犯
    之者。
二、毀越門扇、牆垣或其他安全設備而犯之者。
三、攜帶兇器而犯之者。
四、結夥三人以上而犯之者。
五、乘火災、水災或其他災害之際而犯之者。
六、在車站或埠頭而犯之者。
前項之未遂犯罰之。
中華民國刑法第337 條（侵占遺失物罪）
意圖為自己或第三人不法之所有，而侵占遺失物、漂流物或其他
離本人所持有之物者，處5 百元以下罰金。
附表：
┌──┬────┬────┬───┬───────┬─────────┐
│編號│犯罪時間│犯罪地點│被害人│犯  罪  方  法│所   得   物   品 │
├──┼────┼────┼───┼───────┼─────────┤
│ 01 │96年8 月│臺北縣蘆│己○○│以十字起子竊取│車牌號碼SG6-628 號│
│    │21日上午│洲市長安│      │              │輕型機車的兩側邊條│
│    │6 時許  │街268 號│      │              │、車殼、底盤      │
│    │        │附近    │      │              │                  │
│    ├────┴────┴───┴───────┴─────────┤
│    │證據：                                                        │
│    ├───────────────────────────────┤
│    │1.被告戊○○於警詢、檢察官訊問及本院審理時之自白（見偵查卷第10│
│    │  、37、56頁；本院卷第9 、20、25頁）。                        │
│    │2.證人即車牌號碼CKF-019 號重型機車車主乙○○於警詢時之證詞（見│
│    │  偵查卷第20、21頁）。                                        │
│    │3.證人即被害人己○○於警詢、檢察官訊問及本院審理時之證詞（見偵│
│    │  查卷第14、15、56頁；本院卷第21頁）。                        │
│    │4.贓物認領保管單1 份（見偵查卷第30頁）。                      │
│    │5.機車照片4 張（見偵查卷第32、33頁）。                        │
├──┼────┬────┬───┬───────┬─────────┤
│編號│犯罪時間│犯罪地點│被害人│犯  罪  方  法│所   得   物   品 │
├──┼────┼────┼───┼───────┼─────────┤
│ 02 │96年8 月│臺北縣蘆│丁○○│以十字起子竊取│車牌號碼BVY-670 號│
│    │21日上午│洲市永安│      │              │重型機車的前面大燈│
│    │7 時許  │南路2 段│      │              │、左側車殼、油蓋  │
│    │        │272 號前│      │              │                  │
│    ├────┴────┴───┴───────┴─────────┤                                                                    │
│    │證據：                                                        │
│    ├───────────────────────────────┤
│    │1.被告戊○○於警詢、檢察官訊問及本院審理時之自白（見偵查卷第10│
│    │  、37、56頁；本院卷第9 、20、25頁）。                        │
│    │2.證人即車牌號碼CKF-019 號重型機車車主乙○○於警詢時之證詞（見│
│    │  偵查卷第20、21頁）。                                        │
│    │3.證人即被害人丁○○於警詢、檢察官訊問及本院審理時之證詞（見偵│
│    │  查卷第12、13、56頁；本院卷第21、22頁）。                    │
│    │4.贓物認領保管單1 份（見偵查卷第29頁）。                      │
│    │5.機車照片4 張（見偵查卷第32、33頁）。                        │
├──┼────┬────┬───┬───────┬─────────┤
│編號│犯罪時間│犯罪地點│被害人│犯  罪  方  法│所   得   物   品 │
├──┼────┼────┼───┼───────┼─────────┤
│ 03 │96年10月│臺北縣蘆│甲○○│拾獲右開物品後│身分證、健保卡、行│
│    │15日下午│洲市湧蓮│      │，侵占入己    │照及救生員證各1 張│
│    │某時許  │寺旁的花│      │              │                  │
│    │        │盆內    │      │              │                  │
│    ├────┴────┴───┴───────┴─────────┤                                                                    │
│    │證據：                                                        │
│    ├───────────────────────────────┤
│    │1.被告戊○○於警詢、檢察官訊問及本院審理時之自白（見偵查卷第10│
│    │  、38、56頁；本院卷第9 、20、25頁）。                        │
│    │2.證人即被害人甲○○於警詢及本院審理時之證詞（見偵查卷第16、17│
│    │  頁；本院卷第22頁）。                                        │
│    │3.贓物認領保管單1 份（見偵查卷第31頁）。                      │
└──┴───────────────────────────────┘
